臺灣雲林地方法院刑事判決                            九十一年度訴字第四五號
    公  訴  人  臺灣雲林地方法院檢察署檢察官
    被      告  甲○○
右列被告因違反毒品危害防制條例案件，經檢察官提起公訴（九十年度毒偵字第一三
一五號），及移送併辦（九十一年度毒偵字第一七○號、九十一年度毒偵字第二一二
號），本院判決如左：
    主  文
甲○○連續施用第壹級毒品，累犯，處有期徒刑拾月；扣案之第壹級毒品海洛因壹小
包【驗餘淨重零點貳柒公克（包裝重零點貳肆公克）】沒收銷燬之。又連續施用第貳
級毒品，累犯，處有期徒刑捌月。應執行有期徒刑壹年肆月；扣案之第壹級毒品海洛
因壹小包【驗餘淨重零點貳柒公克（包裝重零點貳肆公克）】沒收銷燬之。
    事  實
一、甲○○前於民國八十五年間，因違反麻醉藥品管理條例及贓物案件，先後經法院
    分別判處有期徒刑四月、四月確定，嗣經法院定其應執行刑為有期徒刑七月，甫
    於八十六年四月二十日執行完畢。又因施用第二級毒品案件，經本院於八十八年
    七月十七日，以八十八年度毒聲字第八六四號裁定令入戒治處所施以強制戒治一
    年，嗣經檢察官聲請法院裁定停止戒治，所餘戒治期間付保護管束，惟其違反保
    護管束應遵守事項，再經本院於八十九年五月一日，以八十九年度毒聲字第六一
    五號裁定撤銷停止戒治，令入戒治處所施以強制戒治，而於九十年二月十三日執
    行強制戒治期滿，由臺灣雲林地方法院檢察署檢察官於九十年三月十六日，以九
    十年度戒毒偵字第四五號不起訴處分確定。詎甲○○於前開不起訴處分後，復基
    於施用第一級毒品之概括犯意，自九十年六、七月間某日起，迄九十一年二月九
    日上午某時止，在雲林縣四湖鄉○○村○鄰○○○路六巷一號其住處及雲林縣褒
    忠鄉龍岩村龍岩二五號友人陳宗文住處等處，以將第一級毒品海洛因摻入香菸內
    吸食之方式，約每三、四個月施用海洛因一次；又基於施用第二級毒品之概括犯
    意，自九十年六、七月間某日起，至九十一年二月九日上午某時止，在雲林縣褒
    忠鄉龍岩村龍岩二五號友人陳宗文住處等處，以將第二級毒品安非他命置於玻璃
    管燒烤吸食其煙霧之方式，約每一、二個月施用安非他命一次。嗣先於九十年七
    月七日晚上十一時許，在雲林縣水林鄉大山村二十二號處為警據報前往盤查，而
    於當日晚上十一時三十分許，在雲林縣警察局北港分局，自願接受採驗尿液而查
    獲；又於九十年十一月二十日下午五時許，在雲林縣警察局台西分局依毒品危害
    防制條例第二十五條第二項規定，採驗其尿液而查獲；又於九十一年二月九日晚
    上八時三十分許，在雲林縣褒忠鄉龍岩村龍岩二五號陳宗文住處為警查獲，並扣
    得第一級毒品海洛因一小包【驗餘淨重○．二七公克（包裝重○．二四公克）】
    。
二、案經雲林縣警察局北港分局報請臺灣雲林地方法院檢察署檢察官偵查起訴及雲林
    縣警察局北港分局、臺西分局報請該署檢察官偵查後移送併案審理。
    理  由
一、右揭事實，業據被告甲○○於本院審理時坦白承認，復有白粉一小包扣案可資佐
    證，而該白粉一包經送請法務部調查局鑑驗結果，認白粉含第一級第六項毒品海
    洛因成分【淨重０．二七公克（包裝重０．二四公克）】，此有法務部調查局九
    十一年四月十七日調科壹字第一六０００一七二四號鑑定通知書一紙在卷可憑，
    且被告於九十年七月七日晚上十一時三十分許、九十年十一月二十日下午五時許
    、九十一年二月九日晚上為警查獲時所採尿液，經送檢驗結果或呈嗎啡（煙毒）
    及甲基安非他命（安非他命類）陽性反應，或呈甲基安非他命（安非他命類）陽
    性反應，有雲林縣警察局北港分局查獲煙毒麻管嫌犯尿液送檢真實姓名對照表二
    紙、雲林縣衛生局煙毒尿液檢驗成績書二紙、憲兵司令部刑事鑑識中心九十年十
    一月十三日（九０）綱得字第一五一一七號鑑驗通知書、列管毒品人口尿液檢體
    採集送驗紀錄表二紙、詮昕科技股份有限公司出具之濫用藥物尿液檢驗報告二紙
    、行政院衛生署管制藥品管理局檢驗成績書一份等在卷可稽，被告自白核與上開
    積極事證相符，堪予採信。又被告因施用第二級毒品案件，經本院於八十八年七
    月十七日，以八十八年度毒聲字第八六四號裁定令入戒治處所施以強制戒治一年
    ，嗣經檢察官聲請法院裁定停止戒治，所餘戒治期間付保護管束，惟其違反保護
    管束應遵守事項，再經本院於八十九年五月一日，以八十九年度毒聲字第六一五
    號裁定撤銷停止戒治，令入戒治處所施以強制戒治，而於九十年二月十三日執行
    強制戒治期滿，由臺灣雲林地方法院檢察署檢察官於九十年三月十六日，以九十
    年度戒毒偵字第四五號不起訴處分確定，有臺灣高等法院被告全國前案紀錄表、
    臺灣雲林地方法院檢察署刑案資料查註紀錄表及該不起訴處分書附卷可參。本件
    事證明確，被告前經強制戒治期滿，由檢察官為不起訴處分後，五年內再犯施用
    毒品之犯行洵堪認定。
二、查海洛因及安非他命係毒品危害防制條例第二條第二項第一款及第二款所規定之
    第一級毒品及第二級毒品，不得非法持有、施用。核被告所為，係犯毒品危害防
    制條例第十條第一項之施用第一級毒品罪及同條第二項之施用第二級毒品罪。其
    持有毒品進而施用，則其持有之低度行為為施用之高度行為所吸收，不另論罪。
    再被告先後多次施用第一級毒品及第二級毒品之行為，均時間緊接，分別觸犯構
    成要件相同之罪名，均顯係基於概括犯意反覆為之，各應依連續犯之規定，論以
    一罪，並依法加重其刑。被告前因違反麻醉藥品管理條例及贓物案件，先後經法
    院分別判處有期徒刑四月、四月確定，嗣經法院定其應執行刑為有期徒刑七月，
    甫於八十六年四月二十日執行完畢，此有卷附臺灣高等法院被告全國前案紀錄表
    可按，其前受有期徒刑執行完畢，於五年以內再犯本件有期徒刑以上之罪，為累
    犯，應依刑法第四十七條之規定遞加重其刑。爰審酌被告之素行，且曾經觀察、
    勒戒後，認有繼續施用毒品之傾向，經送強制戒治後，於強制戒治期滿，由檢察
    官不起訴處分在案，仍不知悔改，猶施用毒品不輟，足見其意志薄弱，另參酌其
    施用毒品之頻率、犯罪之動機、目的、手段、所生之危害，暨其犯罪後坦承犯行
    ，態度尚良好等一切情狀，分別量處如主文所示之刑，並定其應執行刑，以資懲
    儆。
三、扣案之第一級毒品海洛因一小包【驗餘淨重０．二七公克（包裝重０．二四公克
    ）】，應依毒品危害防制條例第十八條第一項前段規定沒收銷燬之；另扣案之結
    晶一包經送請法務部調查局鑑定結果並無毒品反應，有該局九十一年四月十日調
    科壹字第０九一００一七二０一０號檢驗通知書一紙附卷足憑，並非違禁物，被
    告又否認為其所有，爰不另為沒收之諭知。
四、本件公訴人雖僅就被告於九十年七月七日回溯前七十二小時內，施用第一級毒品
    海洛因，及另於同上時間回溯前九十六小時內，施用第二級毒品安非他命之行為
    提起公訴，然被告於事實欄所載其他時間之施用第一級毒品及第二級毒品部分犯
    行（含併案審理及被告自白部分）雖未據起訴，惟此部分與起訴部分間有連續犯
    之裁判上一罪關係，已如前述，本院自應併予審判，併此敘明。
據上論斷，應依刑事訴訟法第二百九十九條第一項前段，毒品危害防制條例第十條第
一項、第二項、第十八條第一項前段，刑法第十一條前段、第五十六條、第四十七條
、第五十一條第一項第五款，判決如主文。
本案經檢察官黃楹榆到庭執行職務。
中      華      民      國      九十一      年    五    月    二十八    日
                臺灣雲林地方法院刑事第一庭
                                            法  官  廖  國  勝
右正本證明與原本無異。
如不服本判決，應於判決送達後十日內向本院提出上訴狀( 應附繕本 )。
                                            書記官  顏  錦  清
中      華      民      國      九十一      年    五    月    二十八    日
附錄本案論罪科刑法條全文：
毒品危害防制條例第十條：
施用第一級毒品者，處六月以上五年以下有期徒刑。
施用第二級毒品者，處三年以下有期徒刑。
